cs: Zakončení panelu: 110 Punch Down; Krone Punch Down; LC konektor; RJ-11; RJ-45; SC konektor; ST konektor; Pájení; Bez nástrojů; Jiné
el: Τερματισμός πίνακα: Διανομή 110; Διανομή Krone; Βύσμα LC; RJ-11; RJ-45; Βύσμα SC; Βύσμα ST; Καλάι; Χωρίς εργαλεία; Άλλο
th: การสิ้นสุดแผง: เครื่องมือตัดสาย 110 Punch Down; เครื่องมือตัดสาย Krone Punch Down; ตัวเชื่อมต่อ LC; RJ-11; RJ-45; ตัวเชื่อมต่อ SC; ตัวเชื่อมต่อ ST; เชื่อมบัดกรี; ไม่ต้องใช้เครื่องมือ; อื่นๆ
ru: Заделка панели: Забивка 110; Забивка типа Krone; LC-разъем; RJ-11; RJ-45; SC-разъем; ST-разъем; Припой; Без инструментов; Другой
ja: パネル終端: 110パンチダウン; クローネパンチダウン; LCコネクタ; RJ-11; RJ-45; SCコネクタ; STコネクタ; はんだ; 工具不要; その他
ko: 패널 종단: 110 펀치다운; 크론 펀치다운; LC 커넥터; RJ-11; RJ-45; SC 커넥터; ST 커넥터; 솔더; 도구가 필요 없음; 기타
es: Terminación del panel: 110 inserción de cables; Inserción de cables Krone; Conector LC; RJ-11; RJ-45; Conector SC; Conector ST; Soldar; Sin herramientas; Otros
en: Panel termination: 110 punch down; Krone punch down; LC connector; RJ-11; RJ-45; SC connector; ST connector; Solder; Toolless; Other
sv: Panelavslutning: 110 punchdown; Krone punchdown; LC-kontakt; RJ-11; RJ-45; SC-kontakt; ST-kontakt; Lod; Verktygslös; Övrigt
bg-BG: Терминиране на панела: 110 punch down; Krone punch down; LC конектор; RJ-11; RJ-45; SC конектор; ST конектор; Спойка; Без инструменти; Други
da: Panelterminering: 110 slag ned; Krone slag ned; LC-stik; RJ-11; RJ-45; SC-stik; ST-stik; Loddet; Værktøjsløs; Andet
ro-RO: Terminarea panoului: Sertizare 110; Sertizare Krone; Conector LC; RJ-11; RJ-45; Conector SC; Conector ST; Sudură; Fără unelte; Altele
zh-TW: 面板端接: 110 打孔工具; Krone 打孔工具; LC 連接器; RJ-11; RJ-45; SC 連接器; SC 連接器; 焊接; 無工具; 其他
it: Terminazione del pannello: Punzonatura 110; Punzonatura Krone; Connettore LC; RJ-11; RJ-45; Connettore SC; Connettore ST; Stagno; Senza attrezzi; Altro
fr: Terminaison du panneau: Poinçonnage 110; Poinçonnage Krone; Connecteur LC; RJ-11; RJ-45; Connecteur SC; Connecteur ST; Soudure; Sans outil; Autre
sk-SK: Ukončenie panela: Krížový prepojovací blok; Narážací nástroj; LC konektor; RJ-11; RJ-45; SC konektor; ST konektor; Spájka; Bez náradia; Iné
nl: Paneelbeëindiging: 110-blokconnector; Krone-connector; LC-connector; RJ-11; RJ-45; SC-connector; ST-connector; Solderen; Zonder gereedschap; Andere
tr: Panel Sonlandırma: 110 çakma; Krone çakma; Soket soketi; RJ-11; RJ-45; SC soketi; ST soketi; Lehim; Aletsiz; Diğer
hu: Kapcsolótábla lezárása: 110 punch down; Krone punch down; LC-csatlakozó; RJ-11; RJ-45; SC-csatlakozó; ST-csatlakozó; Forrasztott kapocs; Szerszám nélküli; Egyéb
sl-SI: Zaključek plošče: Zaključek povezovalne plošče 110; Povezovalna plošča Krone; LC priključek; RJ-11; RJ-45; SC priključek; ST priključek; Spajkalnik; Brez orodja; Drugo
fi: Paneelin päättyminen: 110 punch down; Krone-työkalu; LC-liitin; RJ-11; RJ-45; SC-liitin; ST-liitin; Juotettu; Työkaluton; Muu
pt-PT: Acabamento do painel: Ferramenta de impacto 110; Ferramenta de impacto tipo KRONE; Conector LC; RJ-11; RJ-45; Conector SC; Conector ST; Solda; Sem ferramentas; Outro
pl: Końcówka panelu: 110 punch down; Krone punch down; Złącze LC; RJ-11; RJ-45; Złącze SC; Złącze ST; Lut; Beznarzędziowy; Inne
zh-CN: 面板端接: 110 跳线; Krone 跳线; LC 连接器; RJ-11; RJ-45; SC 连接器; ST 连接器; 焊接; 免工具; 其他
lt-LT: Skydelio jungtys: 110 blokas; Komutavimo įrankis; LC jungtis; RJ-11; RJ-45; SC jungtis; ST jungtis; Lydmetalis; Be įrankių; Kita
pt-BR: Mufla do painel: 110 punch down; Krone punch down; Conector LC; RJ-11; RJ-45; Conector SC; Conector ST; Solda; Sem ferramentas; Outro
de: Panel-Anschluss: 110 Punch Down; Krone Punch Down; LC-Anschluss; RJ-11; RJ-45; SC-Anschluss; ST-Anschluss; Verlötung; Werkzeuglos; Sonstiges
vi: Đầu cuối bảng điều khiển: Dụng cụ nhấn cáp 110; Dụng cụ nhấn cáp Krone; Đầu nối LC; RJ-11; RJ-45; Đầu nối SC; Đầu nối ST; Hàn; Không cần dụng cụ; Khác
hr-HR: Način terminacije: Alat za utiskivanje 110; Alat za utiskivanje Krone; LC konektor; RJ-11; RJ-45; SC konektor; ST konektor; Lem; Bez alata; Ostalo
nb: Panelterminering: 110 stikk ned; Krone stikk ned; LC-kontakt; RJ-11; RJ-45; SC-kontakt; ST-kontakt; Lodd; Verktøyløs; Annet